# 财会[2016]22号出台分期购买设备进项税处理

提问人：amwu88888 时间：2017-03-24 21:41:01
1 、业务：一次性购买设备价款10,710,000元，分期购买设备价款13,275,000元，分期方式：本次分期付款期限为 4 年（前四期按月平均付款，2017-2020年每年 270 万元，第五期在第四期价款后的一个月内付247.5万元，设备总价1,327.5万元。公司分期付款购买设备。内插法IFF计算出实际月利率0.77%，实际年利率9.6%，
13,275,000（不含税11,346,153.85税金1,928,846.15）实际利率不含税现值NPV=9,153,846.15，未确认融资费用=11,346,153.85-NPV= 2,192,307.69 同期贷款利率4.75%，计算11,346,153.85的现值10,134,865.81，固定资产按较低入账 2 、个人拟入账思路：
（ 1 ）固定资产原值入账价值按实际利率与同期银行贷款利率折现孰低入账，（ 2 ）分期付款开票时的进项税在固定资产入账时确认其他流动资产，待收到发票是转入进项税，（ 3 ）不含税长期应付款11,346,153.85与其现值差额计入未确认融资费用。 会计分录如下： 借：固定资产 9,153,846.15 借：其他流动资产 1,928,846.15 借：未确认融资费用 2,192,307.69 贷：长期应付款13,275,000.00 3、请问：财政部关于印发《增值税会计处理规定》的通知财会[2016]22号未出台之前按上面入账分录是否正确，出台之后入账分录是否发生变化？ 疑问：财会[2016]22号明确不暂估进项税，上述处理是否属于暂估进项税？

回答人：chenyiwei
如果卖方需在分期付款时分期开具专用发票的，则目前对固定资产的成本应按不含税价款的折现值计量，相应地长期应付款和未确认融资费用分别体现不含税应付款总额和其折现影响。进项税额在实际取得专用发票时确认。类似于《瑞华研究 2010 ～ 2016 汇编》
之“问题4-2-13（涉及税金影响的售后回租构成融资租赁交易的会计处理）”中对长期应付款的处理方法。